【裁判字號】    99,交聲,2506
【裁判日期】    991029
【裁判案由】    聲明異議
【裁判全文】
臺灣高雄地方法院交通事件裁定      99年度交聲字第2506號
原處分機關  高雄市政府交通局
異  議  人
即受處分人  甲○○
上列受處分人因聲明異議案件，對於高雄市政府交通局99年8 月
23日所為之處分（原處分：高市交裁字第裁32-ZDB142260號）聲
明異議，本院裁定如下：
    主  文
異議駁回。
    理  由
一、原處分意旨略以：異議人即受處分人甲○○（下稱異議人）
    所有車牌號碼2035-XM 號自用小客車（下稱系爭車輛），於
    民國99年6 月28日10時18分許，行經國道一號北上284.1 公
    里處時，因該路段限速110 公里，而汽車駕駛人行車速度經
    雷射測速儀採證測得為121 公里，已超過規定之最高時速11
    公里，經國道公路警察局第四警察隊新營分隊（下稱舉發機
    關）警員製單逕行舉發，嗣經原處分機關高雄市政府交通局
    （下稱原處分機關）以其違規事實明確，依道路交通管理處
    罰條例第33條第1 項第1 款、第63條第1 項第1 款（原處分
    漏載第1 款）及違反道路交通管理事件統一裁罰基準及處理
    細則之規定，裁處異議人罰鍰新臺幣（下同）3, 000元，並
    記違規點數1 點等語。
二、聲明異議意旨略以：該超速照片係由後方拍攝，高速公路除
    固定式照相機從後方照相外，其他移動是或空測式照相機應
    從前方測速；又照片中有2 部車，有遭誤罰之嫌，另高速公
    路上並無28401 公里處，其裁決書及舉發照片亦有疑義，為
    此聲明異議，請求撤銷原處分等語。
三、按汽車行駛於高速公路、快速道路或設管制站之道路，不遵
    使用限制、禁止、行車管制及管理事項之管制規則，而有行
    車速度超過規定之最高速限，或低於規定之最低速限，處
    3,000 元以上6,000 元以下罰鍰，並記違規點數1 點，道路
    交通管理處罰條例第33條第1 項第1 款條、第63條第1 項第
    1 款分別定有明文。
四、經查：
  (一)異議人所有之系爭車輛，於99年6 月28日上午10時18分許行
    經限速110 公里之國道1 號高速公路284.1 公里處時，經雷
    射測速儀器採證測得其時速為121 公里，而有超速未滿20
    公里之情形，經舉發機關員警製單逕行舉發，並由原處分機
    關依法裁處如上述內容裁罰之事實，有內政部警政署國道公
    路警察局公警局交字第ZDB142260 號舉發違反道路交通管理
    事件通知單、原處分機關99年8 月23日高市交裁字第裁
    32-ZDB142260號裁決書及舉發採證照片各1 份附卷可稽。
  (二)異議人雖主張採證照片中共有2 輛汽車，其有可能是遭到誤
    罰，惟查：
    1.本件舉發機關所使用之雷射測速儀業經經濟部標準檢驗局
      檢定合格，有高雄市政府交通局99年9 月21日高市交裁字
      第0990040885號函所附經濟部標準檢驗局雷射測速儀檢定
      合格證書（檢定日期為98年10月23日，有效期限至99年10
      月31日）在卷可證，是該雷射測速儀之正確性應無疑問。
    2.又雷射測速照相儀器係以一對一單點瞄準，當車輛進入偵
      測範圍後，車速超過所攝取速度，系統將攝取車輛影像並
      顯示其牌照，可證明被開罰單者與雷射所測只為同一車輛
      ，而以雷射紅點對準固定單一目標量測時，則會於瞄準點
      出現白色十字絲，此有內政部國道公路警察局第四分隊99
      年9 月29日公警四交字第0990471810號函檢附之雷射測速
      照相系統操作手冊在卷可稽。
    3.依照本件採證照片所示，系爭車輛乃係後方車牌遭照相舉
      發，且於車牌位置出現雷射瞄準點之白色之十字絲，足徵
      舉發員警所使用之雷射測速照相儀係瞄準系爭車輛為偵測
      ，而該照片除系爭車輛外，僅於左下角出現另一車輛之部
      分後照鏡，而該後照鏡上無雷射瞄準點之白色十字絲，可
      見該車顯非本件測速之車輛。準此，本件照相式雷射測速
      儀應係針對系爭車輛進行測速，且因系爭車輛經雷射測速
      儀測得有超速情形而連動照相機進行照相，應可認定無誤
      ，是異議人主張舉發機關所附之採證照片上有2 輛汽車，
      其疑遭誤罰等語，應無可採。
  (三)異議人另異議應僅有固定式照相機自後方拍攝，移動式測速
    照相機應自前方拍攝；高速公路並無24801 公里處云云。然
    該雷射測速照相機係以雷射瞄準點位置為測速，已如前述，
    自後方或前方測速拍照對其結果並無影響；又綜觀該舉發照
    片、原處分裁決書上均未載有高速公路24801 公里，是異議
    人此部分主張，亦無可採。
  (四)綜上所述，異議人所有之系爭車輛，於上揭時、地經人駕駛
    有超速11公里駕駛之違規事實明確，原處分機關依據道路交
    通管理處罰條例第33條第1 項第1 款、第63條第1 項第1款
    （原處分漏載第1 款）及違反道路交通管理事件統一裁罰基
    準及處理細則之規定，裁處異議人罰鍰3,000 元，並記違規
    點數1 點，核無不當，本件異議人之異議為無理由，應予駁
    回。
五、據上論結，應依道路交通案件處理辦法第19條，裁定如主文
    。
中    華    民    國    99    年    10    月    29    日
                  交通法庭  法  官  鄭  瑋
以上正本證明與原本無異。
如不服本裁定應於送達後5日內向本院提出抗告狀。
中    華    民    國    99    年    10    月    29    日
                                書記官  蔡佩珊

司法院資訊處製作；財團法人民間司法改革基金會備份。
